臺灣桃園地方法院民事簡易判決
                                   110年度壢簡字第1381號
原      告  桃園汽車客運股份有限公司

法定代理人  佑高投資股份有限公司

            任季男  


訴訟代理人  張復中  
被      告  蔡嘉寶  

上列當事人間損害賠償事件，原告提起刑事附帶民事訴訟（110
年度審原附民字第27號），由本院刑事庭移送前來，經本院於中
華民國111年2月22日言詞辯論終結，判決如下：
    主  文
一、被告應給付原告新臺幣（下同）6萬3,220元，及自民國110
    年5月25日起至清償日止，按年息5％計算之利息。
二、原告其餘之訴駁回。
三、訴訟費用2,650元，由被告負擔690元，餘由原告負擔。
四、本判決原告勝訴部分得假執行。
    事實及理由
一、原告主張：被告於民國109年11月12日凌晨0時33分許，於桃
    園市○○區○○路000號前，見原告所有之車牌號碼000-0000號
    營業大客車（下爭系爭A車）停放該處，且鑰匙未拔，遂竊
    取並駕駛系爭A車欲離去之際，因操作不慎，碰撞緊鄰於系
    爭A車旁之原告所有車牌號碼000-0000號營業大客車（下爭
    系爭B車），致系爭B車照後鏡總成及支架斷裂而與車身分離
    。嗣於同日凌晨0時40分許，被告駕駛系爭A車行經桃園市中
    壢區康樂路與永樂路口時，不慎自撞訴外人余徐春雲居住之
    桃園市○○區○○路000號建物及楊須雄停放路邊之車牌號碼000
    -0000號自用小客車，致系爭A車受損。原告為系爭A車、B車
    之所有人，支出修復費用共計24萬2,896元（其中系爭A車修
    復費用為236,396元，包括零件費用205,396元、工資費用16
    ,000元、烤漆費用15,000元；系爭B車修復費用為零件費用6
    ,500元），爰依侵權行為損害賠償之法律關係，提起本件訴
    訟等語，並聲明：被告應給付原告24萬2,896元。
二、被告則以：同意原告的請求，對於原告的請求沒有意見。
三、本院得心證之理由
（一）按因故意或過失，不法侵害他人之權利者，負損害賠償責
      任，民法第184條第1項前段定有明文。查原告主張之上開
      事實業據提出行車執照、車損照片、估價單及臺灣桃園地
      方檢察署檢察官起訴書等件為證，本院依職權調取刑事卷
      宗核閱屬實，並當庭勘驗系爭A車之行車紀錄器確認無訛
      ，復為被告所不爭執，應認原告之主張為真實。
（二）次按，不法毀損他人之物者，被害人得請求賠償其物因毀
      損所減少之價額，民法第196條定有明文；又物被毀損時
      ，被害人除得依民法第196條請求賠償外，並不排除民法
      第213條至第215條之適用；依民法第196條請求賠償物被
      毀損所減少之價額，得以修復費用為估定之標準，但以必
      要者為限，最高法院77年度第9次民事庭會議決議可資參
      照；惟如係以新品換舊品，應予折舊（最高法院82年度台
      上字第892號判決意旨參照）。查系爭A車係於106年4月出
      廠，其修復費用共計23萬6,396元，其中工資費用為1萬6,
      000元（見本院卷第21頁背面）、烤漆費用為1萬5,000元
      （見本院110年度審原附民字第27號卷，第29頁）、零件
      費用則為20萬5,396元；系爭B車係於109年5月出廠，其修
      復費用為零件費用6,500元有原告提出之行車執照、估價
      單為證，而關於更新零件部分之請求，應以扣除按車輛使
      用年限計算折舊後之費用為限。依行政院所頒固定資產耐
      用年數表及固定資產折舊率之規定，運輸用客車之耐用年
      數為4年，依定率遞減法每年折舊千分之438，另依營利事
      業所得稅查核準則第95條第6項規定「固定資產提列折舊
      採用定率遞減法者，以1年為計算單位，其使用期間未滿1
      年者，按實際使用之月數相當於全年之比例計算之，不滿
      1月者，以1月計」。而系爭A車自出廠日106年4月，迄本
      件車禍發生時即109年11月12日，已使用3年7月，則零件
      扣除折舊後之修復費用估定為2萬7,144元（詳如附表一之
      計算式），加上工資費用1萬6,000元、烤漆1萬5,000元，
      共計5萬8,144元；系爭B車自出廠日109年5月，迄本件車
      禍發生時即109年11月12日，已使用6月，則零件扣除折舊
      後之修復費用估定為5,076元（詳如附表二之計算式）。
      故原告請求支出之修復費用以6萬3,220元為必要（計算式
      ：58,144元＋5,076元＝63,220元），逾此範圍之請求即屬
      無據。
四、從而，原告依據侵權行為損害賠償之法律關係，請求被告給
    付6萬3,220元，及自起訴狀繕本送達被告之翌日（即110年5
    月25日）起至清償日止，按年息5％計算之利息，為有理由，
    應予准許。逾此數額之請求，則無理由，應予駁回。
五、本件原告勝訴部分，係就民事訴訟法第427條訴訟適用簡易
    程序所為被告敗訴之判決，依同法第389條第1項第3款規定
    ，應依職權宣告假執行。
六、訴訟費用之負擔：民事訴訟法第79條。並依職權確定本件訴
    訟費用額為2,650元（即第一審裁判費），由被告負擔690元
    ，餘由原告負擔。 
中　　華　　民　　國　　111 　年　　3 　　月　　4 　　日
                  中壢簡易庭  法  官   劉哲嘉
以上為正本係照原本作成。
如不服本判決，應於送達後二十日內，向本院提出上訴狀並表明
上訴理由，如於本判決宣示後送達前提起上訴者，應於判決送達
後二十日內補提上訴理由書（須附繕本）。
如委任律師提起上訴者，應一併繳納上訴審裁判費。
中　　華　　民　　國　　111 　年　　3 　　月　　4 　　日
                              書記官  鄭履任
附表一
-----
折舊時間           金額
第1年折舊值        205,396×0.438=89,963
第1年折舊後價值    205,396-89,963=115,433
第2年折舊值        115,433×0.438=50,560
第2年折舊後價值    115,433-50,560=64,873
第3年折舊值        64,873×0.438=28,414
第3年折舊後價值    64,873-28,414=36,459
第4年折舊值        36,459×0.438×(7/12)=9,315
第4年折舊後價值    36,459-9,315=27,144


附表二
-----
折舊時間           金額
第1年折舊值        6,500×0.438×(6/12)=1,424
第1年折舊後價值    6,500-1,424=5,076